【裁判字號】    91,訴,2872
【裁判日期】    920102
【裁判案由】    毒品危害防制條例
【裁判全文】
臺灣臺中地方法院刑事判決                        九十一年度訴字第二八七二號
    公  訴  人  臺灣臺中地方法院檢察署檢察官
    被      告  甲○○  女  三.
右列被告因毒品危害防制條例案件，經檢察官提起公訴（九十一年度毒偵字第三一八
三號），本院判決如左：
    主  文
甲○○連續施用第一級毒品，累犯，處有期徒刑壹年。又連續施用第二級毒品，累犯
，處有期徒刑捌月。應執行有期徒刑壹年陸月。
    事  實
一、甲○○曾因違反麻醉藥品管理條例案件，經臺灣嘉義地方法院分別判處有期徒刑
    五月、六月確定，合併執行於民國八十六年五月二十六日假釋交付保護管束，至
    八十六年七月三十日刑期期滿（未經撤銷保護管束）執行完畢。又前因施用毒品
    案件，經臺灣嘉義地方法院以八十七年度毒聲字第一九０號裁定送臺灣嘉義看守
    所附設勒戒處所觀察、勒戒後，認無繼續施用毒品之傾向，經臺灣嘉義地方法院
    檢察署檢察官於八十七年八月十四日以八十七年度偵字第四三五九號為不起訴處
    分確定後，復因施用毒品案件，經臺灣屏東地方法院以八十八年度毒聲字第二七
    六九號裁定送臺灣屏東看守所附設勒戒處所觀察、勒戒後，認有繼續施用毒品之
    傾向，經送強制戒治，而於九十年二月十二日停止戒治，並由臺灣屏東地方法院
    檢察署檢察官以八十九年度毒偵字第三五號提起公訴，嗣於九十年十月三十一日
    ，經臺灣高等法院高雄分院以九十年度上易字第一六五七號判處有期徒刑一年確
    定。詎甲○○復基於概括犯意，自九十一年六月間某日起至九十一年七月六日止
    ，在嘉義市○○路七二二巷一０三弄一八０號租住處，以將第一級毒品海洛因摻
    在香煙內吸用之方式，施用海洛因多次，其施用頻率不一定。又另行起意，並基
    於概括犯意，自九十一年六月間某日起至九十一年七月六日止，平均約二、三日
    一次，在上址以將第二級毒品安非他命放在玻璃球內點火吸用之方式，施用安非
    他命多次。嗣為警於九十一年七月七日五時二十五分許，在上址查獲。
二、案經嘉義市警察局移送臺灣嘉義地方法院檢察署檢察官呈請臺灣高等法院檢察署
    核轉臺灣臺中地方法院檢察署檢察官偵查起訴。
    理  由
一、右揭事實業據被告甲○○坦承不諱，且其為警查獲時所採集之尿液經送驗結果，
    呈安非他命及嗎啡、可待因陽性反應，有嘉義市警察局偵辦涉嫌毒品案件代號與
    真實姓名對照表、嘉義市衛生局檢驗涉嫌毒品及管制藥品之尿液檢體案件檢驗結
    果、行政院衛生署管制藥品管理局檢驗成績書各一紙在卷可稽，足認其自白與事
    實相符。又被告前因施用毒品案件，經臺灣嘉義地方法院以八十七年度毒聲字第
    一九０號裁定送臺灣嘉義看守所附設勒戒處所觀察、勒戒後，認無繼續施用毒品
    之傾向，經臺灣嘉義地方法院檢察署檢察官於八十七年八月十四日以八十七年度
    偵字第四三五九號為不起訴處分確定後，復因施用毒品案件，經臺灣屏東地方法
    院以八十八年度毒聲字第二七六九號裁定送臺灣屏東看守所附設勒戒處所觀察、
    勒戒後，認有繼續施用毒品之傾向，經送強制戒治，而於九十年二月十二日停止
    戒治，並由臺灣屏東地方法院檢察署檢察官以八十九年度毒偵字第三五號提起公
    訴，嗣於九十年十月三十一日，經臺灣高等法院高雄分院以九十年度上易字第一
    六五七號判處有期徒刑一年確定，有臺灣臺中地方法院檢察署刑案資料查註紀錄
    表、臺灣高等法院被告全國前案紀錄表各一份附卷可憑，本件事證明確，被告施
    用海洛因及安非他命之犯行堪以認定。
二、核被告甲○○所為，係犯毒品危害防制條例第十條第一項之施用第一級毒品罪及
    同條第二項之施用第二級毒品罪。其施用前持有海洛因及安非他命之低度行為，
    應均為施用之高度行為所吸收，均不另論罪。又其前後多次施用海洛因及安非他
    命之犯行，均時間緊接，所犯構成要件相同，顯係基於概括犯意為之，各為連續
    犯，爰均依刑法第五十六條之規定論以一罪，並加重其刑。再者，被告曾因違反
    麻醉藥品管理條例案件，經臺灣嘉義地方法院分別判處有期徒刑五月、六月確定
    ，合併執行於八十六年五月二十六日假釋交付保護管束，至八十六年七月三十日
    刑期期滿（未經撤銷保護管束）執行完畢，有臺灣臺中地方法院檢察署刑案資料
    查註紀錄表、臺灣高等法院被告全國前案紀錄表在卷可佐，其於五年以內再犯本
    件有期徒刑以上之罪，為累犯，應依刑法第四十七條之規定遞加重其刑。又被告
    所犯前開二罪間，犯意各別，罪名不同，應予分論併罰。審酌被告前因施用毒品
    犯行，經觀察、勒戒、強制戒治，又經檢察官不起訴處分及法院判處罪刑後，猶
    故態復萌，再施用第一、二級毒品不輟，無視於毒品對於自身健康之戕害及國家
    對於杜絕毒品犯罪之禁令，然諒之施用毒品者均有相當程度之生理成癮性及心理
    依賴性，其犯罪心態與一般刑事犯罪之本質並不相同，容應以「病人」之角度為
    考量，並側重適當之醫學治療及心理矯治為宜，量刑不宜過重等一切情狀，各量
    處如主文所示之刑，並定其應執行刑。
三、起訴事實雖僅記載被告於九十一年七月七日六時三十分許起回溯七十二小時內之
    某時，施用第一級毒品海洛因及第二級毒品安非他命各一次之事實，除此以外之
    犯行均未論及，然因此部分事實與業經起訴之事實具有連續犯之裁判上一罪關係
    ，為起訴效力所及，本院自得併予審理，附此敘明。
據上論斷，應依刑事訴訟法第二百九十九條第一項前段，毒品危害防制條例第十條第
一項、第二項、第二十條第三項前段，刑法第十一條前段、第五十六條、第四十七條
、第五十一條第五款，判決如主文。
中      華      民      國    九十二    年      一      月      二      日
                                        法  官    陳  慧  珊
右正本證明與原本無異。
如不服本判決，應於送達後十日內向本院提出上訴狀（須附繕本），上訴於臺灣高等
法院臺中分院。
                                    書記官
中      華      民      國    九十二    年      一      月      三      日
【附錄論罪科刑法條】
毒品危害防制條例第十條：
施用第一級毒品者，處六月以上五年以下有期徒刑。
施用第二級毒品者，處三年以下有期徒刑。


司法院資訊處製作；財團法人民間司法改革基金會備份。
